# 请教陈版，关于权益法下认缴和实缴比例不一致的披露问题

提问人：wx_604817add8f3 时间：2021-09-23 14:33:04
请教陈版，我公司投资一家企业，认缴20%，但是由于对方实控人和管理层设置的持股平台未实缴，目前实缴比例我们占38%了，而且章程也约定收益分配权按照实缴比例（即与公司法规定一致）。
那问题来了，我们A股报告的长投披露里面，持股比例应该披露20%还是38%？
多谢陈版

回答人：chenyiwei
建议完整披露：“认缴比例为20%，实缴比例为38%”。并说明按实缴比例为依据进行权益法核算的理由。